【裁判字號】    95,裁,1626
【裁判日期】    950727
【裁判案由】    贈與稅
【裁判全文】
最  高  行  政  法  院  裁  定
                                     95年度裁字第01626號
上  訴  人  乙○○○
            甲○○
            丙○○
共      同
訴訟代理人  洪維煌律師
被 上訴 人  財政部台北市國稅局
代  表  人  張盛和
上列當事人間因贈與稅事件，上訴人對於中華民國94年12月22日
臺北高等行政法院94年度訴字第354號判決，提起上訴，本院裁
定如下：
    主  文
上訴駁回。
上訴審訴訟費用由上訴人負擔。
    理  由
一、按對於高等行政法院判決上訴，非以其違背法令為理由，不
    得為之，行政訴訟法第242條定有明文。是對於高等行政法
    院判決上訴，若未具體說明原判決違背何項法令、不適用或
    如何適用不當之具體情事，即非主張原判決違背法令以為上
    訴理由，其上訴不應准許。
二、上訴意旨略謂：上訴人丙○○根本不知有台北企銀定期存款
    之設立，嗣後林武義將該筆資金轉回何處，亦難明悉，原審
    對此證據未予調查，即有判決不備理由或理由矛盾之違法。
    又上訴人丙○○82年度綜合所得稅申報皆為林武義處理，而
    林武義既擅行利用丙○○之名在銀行設立定期帳戶以供林武
    義之資金存取利用，對於該帳戶所生利息所得，衡諸常情，
    本會為丙○○在該年度之申報併為處理。原審未調取丙○○
    在82年度之綜合所得稅申報書與相關稅款之繳交紀錄和資金
    來源詳為調查，僅以丙○○82年度綜合所得稅申報資料中含
    有該筆利息所得，遽論丙○○知情，顯未對於本案重要事證
    詳為查證，亦未於理由中詳陳何以毋庸查核，亦有判決不備
    理由之違法。且如林武義未經丙○○之同意，擅以丙○○之
    名在銀行設立帳戶，本為偽造文書之行為，丙○○與銀行間
    跟本不存在消費性寄託之存戶行為，則丙○○何來因該帳戶
    而取得贈與之情，原判決稱縱係由林武義所開立，亦無礙本
    件贈與行為之認定云云，該論斷顯與贈與行為之要件有違，
    卻未於理由中詳陳，即有判決不備理由之違法云云。
三、經查，原判決業已指明，系爭款項贈與人林武義自始以上訴
    人丙○○之名義辦理存款，迄今並無轉回贈與人林武義，此
    亦為上訴人等所不爭執，且存款利息亦為上訴人丙○○列為
    其所得，此有上訴人丙○○年度綜合所得稅結算申報書及核
    定通知書附卷可稽，是贈與人贈與之意思表示應甚為明確，
    復參諸本院62年判字第127號判例意旨，動產所有權之歸屬
    ，以占有為要件，贈與人林武義將自有資金以上訴人丙○○
    名義存入，即為其所有，在未提領之前，不能指為他人所有
    ，否則權利義務之主體無從確定，將使物權陷於紊亂，則上
    訴人丙○○就系爭款項即享有經濟上之處分權，得以占有支
    配帳內之存款。且上訴人丙○○亦將系爭款項之利息依法申
    報綜合所得稅，可見其亦無反對之意思，足堪認定上訴人丙
    ○○業已允受，其贈與行為之客觀要件均已成立而生效，被
    上訴人核課其贈與稅，並無不合，訴願決定遞予維持，亦無
    違誤，因將上訴人在原審之訴駁回，經核於法並無違背。上
    訴論旨，仍持同一理由加以爭執，無非係就原審取捨證據、
    認定事實之職權行使，指摘其為不當，難認為對原判決之如
    何違背法令已有具體之指摘，依首揭說明，其上訴為不合法
    ，應予駁回。
四、依行政訴訟法第249條第1項前段、第104條、民事訴訟法第
    95條、第78條，第85條第1項，裁定如主文。
中    華    民    國    95    年    7     月    27    日
                  第五庭審判長法  官  鄭  淑  貞
                              法  官  黃  合  文
                              法  官  吳  明  鴻
                              法  官  林  茂  權
                              法  官  鄭  小  康
以  上  正  本  證  明  與  原  本  無  異
中    華    民    國    95    年    7     月    28    日
                              書記官  蘇  金  全


司法院資訊處製作；財團法人民間司法改革基金會備份。
